臺灣高雄地方法院民事判決　　　　　　　　　　　　 九十三年度訴字第一七○九號
　　原　　　告　乙○○
　　被　　　告　甲○○
右當事人間損害賠償事件，本院民國九十三年十月十二日言詞辯論終結，判決如左：
    主    文
被告應給付原告新台幣貳拾伍萬柒仟伍佰元，及自民國九十三年九月九日起至清償日
止，按週年利率百分之五計算之利息。
原告其餘之訴駁回。
訴訟費用由被告負擔三分之一，餘由原告負擔。
    事實及理由
一、原告主張：原告係承攬位在高雄縣燕巢鄉○○路七十五號環球麵粉股份有限公司
    （下稱環球公司）麵粉載運之司機，被告則為該公司之客戶，兩造於民國九十二
    年八月二十二日十一時許，因細故發生爭執，被告竟因而心生憤恨，乃於同日十
    六時十五分許在環球公司內，基於傷害之故意，持木條揮擊原告之大腿、腳踝及
    膝關節處，致其受有左腓骨骨折、大腿踝挫傷之傷害。為此，爰依民法第一百八
    十四條、第一百九十三條、第一百九十五條之規定，請求被告賠償醫療費用新台
    幣（下同）三萬二千五百元、減少勞動能力之損失四十五萬元、精神慰撫金三十
    萬元等語。並聲明被告應給付原告七十八萬二千五百元，及自起訴狀繕本送達之
    翌日起至清償日止按週年利率百分之五計算之利息。
二、被告則以：本件起因是原告先恐嚇後，伊一時氣憤始隨手拿木棍毆打原告，伊事
    後已向原告道歉，且願意以十萬元賠償原告，但因原告索求之金額過高，故無從
    達成和解，原告所主張減少勞動能力損失及精神慰撫金過高，且無證據證明等語
    置辯。並聲明：求為駁回原告之訴。
三、經查，原告係承攬環球公司麵粉載運之司機，被告則為該公司之客戶，兩造於九
    十二年八月二十二日十一時許，因細故發生爭執，被告竟因而心生憤恨，於同日
    十六時十五分許在環球公司內，基於傷害之故意，持木條揮擊原告之大腿、腳踝
    及膝關節處，致原告受有左腓骨骨折、大腿踝挫傷之傷害，被告因此涉犯刑法第
    二百七十七條第一項之傷害罪，經本院判處有期徒刑三月等情，業據原告提出本
    院九十三年度簡字第五三號刑事簡易判決及診斷證明書為證，且經被告自認屬實
    ，堪信為真正。
四、按因故意或過失不法侵害他人之權利者，負損害賠償責任；不法侵害他人之身體
    或健康者，對於被害人因此喪失或減少勞動能力或增加生活上之需要時，應負損
    害賠償責任；又不法侵害他人之身體、建康、名譽、自由、信用、隱私、貞操或
    不法侵害其他人格法益，而情節重大者，被害人雖非財產上之損害，亦得請求賠
    償相當之金額，民法第一百八十四條第一項前段、第一百九十三條第一項及第一
    百九十五條第一項前段分別定有明文。被告既有傷害原告之事實，因此原告依上
    開侵權行為之法律關係，請求被告負損害賠償責任，自屬有據。茲應審究者，係
    原告請求被告賠償之各項損害，應否准許，分述如次：
(一)、醫療費用部分：原告主張因本件侵權行為所致傷害，迄今已支出醫療費用三萬二
    千五百元，業據其提出博正醫院收據及和德國術館損傷接骨治療證明書各一份為
    證，且為被告所不爭，本院審酌原告受傷之程度，認上開醫療費用之支出，核屬
    治療原告上開傷勢之必要費用，原告此項請求，應予准許。
(二)、減少勞動能力損失部分：原告主張其因本件侵權行為所致之傷勢，無法繼續從事
    原來之駕駛工作，所需治療復健期間為十個月，在此十個月期間，為使所承攬環
    球公司之麵粉載運業務得以銜接起見，故另行以每月四萬五千元之薪資聘請司機
    江聖德替代其從事載運該公司麵粉之工作，總計支出四十五萬元。經查，原告確
    曾於九十二年八月二十三日起至九十三年六月四日止，以每月四萬五千元之薪資
    僱用證人江聖德接替其原來載運環球公司麵粉之工作，業據證人江聖德到庭證述
    屬實，堪信為真正。至於原告上開傷勢所需治療至痊癒之期間，經本院依職權向
    其就診之博正醫院函查，依據醫療之專業意見認為原告左腓骨骨折痊癒期間約需
    三個月，此有該醫院九十三年九月二十二日九十三博正字第○五四號函在卷可稽
    ，從而原告請求按其治療期間三個月，依每月實際支出之薪資四萬五千元計算減
    少勞動能力損失，即屬有據。逾此部分之請求，難認有據，不應准許。
(三)、精神慰撫金部分：本院審酌原告係國小畢業，從事交通運輸工作，平均每月含其
    與配偶共同工作之淨收入約十萬元左右；而被告為國小畢業，亦為從事載運環球
    公司麵粉之工作，每月薪資約三萬五千元等情，業據兩造分別陳明在卷（詳見本
    院九十三年十月十二日言詞辯論筆錄），而原告於九十二年度名下有投資一筆、
    環球公司薪資所得二十萬九千零九十五元；被告則於九十二年度有薪資所得共二
    十五萬二千元、房屋及土地各二筆、汽車一部、投資一筆之事實，復有稅務電子
    閘門財產所得調件明細表二份存卷可按。參以本件被告係故意持物傷害被告，對
    原告所造成之傷害程度等一切情狀，認原告請求之精神慰撫金以九萬元為相當，
    逾此數額之請求，為無理由，應予駁回。
五、綜上所述，原告因受被告不法侵害身體而得請求被告給付損害賠償之金額為醫療
    費用三萬二千五百元、減少勞動能力損失十三萬五千元及精神慰撫金九萬元，共
    計二十五萬七千五百元。從而原告依侵權行為之法律關係請求被告給付之金額在
    二十五萬七千五百元範圍內，及自起訴狀繕本送達之翌日即九十三年九月九日起
    （有送達證書附卷可稽）至清償日止，按週年利率百分之五計算之利息，為有理
    由，應予准許。逾此範圍之請求，為無理由，應予駁回。
六、本件事證已臻明確，兩造其餘主張、陳述及所提證據，經審酌後認對本判決結果
    不生影響，爰不逐一論述，附此敘明。
七、結論，本件原告之訴為一部有理由，一部無理由，依民事訴訟法第七十九條，判
    決如主文。
中　　　華　　　民　　　國　　九十三　　年　 　十 　　月　　 二十六　　 日
                                臺灣高雄地方法院鳳山民事庭
                                    法　　　官
正本係照原本作成。
如不服本判決，應於送達後廿日內，向本院提出上訴狀並表明上訴理由，如於本判決
宣示後送達前提起上訴者，應於判決送達後十日內補提上訴理由書（須附繕本）。
中　　　華　　　民　　　國　　九十三　　年　　　十　　　月　  二十六 　 日
                                    法院書記官　鍾錦祥
